---
title: "Bike Sharing Demand"
author: "Cheon"
date: "2018년 10월 6일"
output:
  md_document:
    variant: markdown_github
---

```{r setup, include=FALSE}
knitr::opts_chunk$set(echo = TRUE)
```

#**자전거 대여 수요예측 분석**
 본 문서는 Kaggle에 업로드된 '자전거 수요예측 분석'(Bike Sharing Demand)을 마크다운형식으로 편집하여,  
Github에 업로드 하기 위하여 작성된 문서입니다.  
 데이터 출처
 *<https://www.kaggle.com/c/bike-sharing-demand>  

---   

## 분석 과정 목차  

 [1. 변수 정의](#변수-정의)  
 
 [2. 분석 과정](#분석-과정)  
 
  [데이터 구조 확인](#데이터-구조-확인)  
    
  [사전 가설 수립(Make insight)](#가설-사전-수립(Make-insights))  
    
  [EDA / Data preprocessing](#Exproratory-Data-Analysis-(EDA))  
    
  [Modeling](#Modeling)  
    
 [3. 결론](#한계점)  
 
 
---  

## 변수 정의  

 1. datetime - hourly date + timestamp  

 2. season  
    * 1 : spring  
    * 2 : summer  
    * 3 : fall  
    * 4 : winter 

 3. holiday - whether the day is considered a holiday (휴일)

 4. workingday - whether the day is neither a weekend nor holiday (주말도, 휴일도 아닌 날)

 5. weather  
    * 1: Clear, Few clouds, Partly cloudy, Partly cloudy  
    * 2: Mist + Cloudy, Mist + Broken clouds, Mist + Few clouds, Mist  
    * 3: Light Snow, Light Rain + Thunderstorm + Scattered clouds, Light Rain + Scattered clouds  
    * 4: Heavy Rain + Ice Pallets + Thunderstorm + Mist, Snow + Fog  
 6. temp - temperature in Celsius(섭씨) -> 실제온도.

 7. atemp - "feels like" temperature in Celsius (체감온도)

 8. humidity - relative humidity (습기)

 9. windspeed - wind speed (풍속)

**Train에만 있는 것. (종속변수)**    

  * casual - number of non-registered user rentals initiated   (비회원의 렌탈수)

  * registered - number of registered user rentals initiated   (회원의 렌탈수)

  * count - number of total rentals (토탈렌트)

  
---  

## 분석 과정   


### 데이터 구조 확인  
**Initialize**  

```{r}
rm(list=ls())
library(ggplot2)  #for plotting
library(corrplot) #for correlation plot
library(dplyr)    #for %in% function
library(caret)    #for cross validation
library(pscl)     #for Zero-inflated poisson regression
library(gridExtra)
setwd('C:\\github\\Project\\BikeSharing')
train <- read.csv('train.csv', stringsAsFactors = F)
test <- read.csv('test.csv', stringsAsFactors = F)
```

```{r}  
colSums(is.na(train))
colSums(is.na(test))
str(c(train, test))
```
  
---

-> NA값은 존재하지 않는다는 것을 확인할 수 있다.  

### 가설 사전 수립(Make insights)  

**Idea 1. train과 test 데이터의 차이점**  


train data에 비하여 test데이터는 casual(비회원의 렌트 수)와 registered(회원의 렌트 수)가 존재하지 않는다.  
결국 count는 전체의 렌트 수 이므로, 두개의 모델을 적합시켜서 각각에서의 비회원 / 회원의 렌트수를 예측 한 이후에 그걸 더하면
좀 더 정확하지 않을까?  
아무래도 casual과 registered는 확실히 경향에 있어서 차이가 있을 것 같다.  
casual일때 더 많이 빌릴까? registered일때 더 많이 빌릴까?  
이 사람들의 특징에서는 어떠한 차이가 존재할까?


**Idea 2. 기본 가정 확인하기.**  


 우리가 원하는 종속변수는 특정한 사건(렌트)의 수를 뜻하는 정수이다.  
그렇다면 glm을 통해서 poison분포로 적합시킬 수 있지는 않을까?


**Idea 3. 변수간의 관계에 대해서 생각해보기.**  


  날짜에 관련된 변수가 datetime, holiday, workingday 이렇게 3개나 존재한다. (어쩌면 weather 또한 관련 되어 있을지도)  
Weather는 temp, atemp, humidity와 관계가 밀접하지 않을까?  
변수간의 Correration 확인해볼수 있을것 같다.  
  

---  

### Exproratory Data Analysis (EDA)  

**Preparing Total data**  

```{r}
test[,c('casual', 'registered', 'count')] <- NA
train <- rename(train, 'y' = 'count')
test <- rename(test, 'y' = 'count')
data <- rbind(train, test)
str(data)
```  
  
  
```{r}
colSums(is.na(data))
```
**datetime**

```{r}
nrow(data) == length(unique(data$datetime))
```

-> 문자열 데이터이며, 데이터의 분할이 필요함을 확인할 수 있다.  

```{r}
ggplot(data = data, aes(x = datetime, y = y)) +
  geom_point() +
  labs(title = 'Scatter plot of data',
       subtitle = 'With datetime(all Y)')
```

-> 각 월의 20일~마지막일 까지는 test에 포함된 NA값이다.  

따라서, 이 빈 구역들의 y값들을 예측하는 것이 목표이다.  

  
**season**  

팩터들의 이름을 부여한다.
```{r}
str(data$season)
data$season[which(data$season == 1)] <- 'spring'
data$season[which(data$season == 2)] <- 'summer'
data$season[which(data$season == 3)] <- 'fall'
data$season[which(data$season == 4)] <- 'winter'
data$season <- factor(data$season,
                         levels = c('spring', 'summer', 'fall', 'winter'))
levels(data$season)
```
계절에 따른 y값의 모양을 상자그림을 통하여 실시하려고 한다.  
단 2가지 방법으로 표현해보도록 하자.(이후 표현은 ggplot으로 통일한다.)  

**A. Box Plot으로 그리기**

```{r}
boxplot(data$y ~ data$season)
```

**B. ggplot을 활용한 그림**

```{r}
ggplot(data = data) +
  geom_boxplot(aes(x = factor(season), y = y) ,fill = c('coral', 'coral1', 'coral2', 'coral3')) +
  labs(title = 'Boxplot of Data' ,
       subtitle = 'Grouped by Season' ,
       x = 'Season') +
  scale_x_discrete(labels = levels(data$season))
```

 -> 계절에 따라 y(count)의 값이 크게 변동은 없는 것을 확인할 수 있다.

**holiday**

```{r}
data$holiday[which(data$holiday == 0)] <- 'holiday'
data$holiday[which(data$holiday == 1)] <- 'non holiday'
data$holiday <- as.factor(data$holiday)
str(data$holiday)
table(data$holiday)
```

-> Binary data 이며, Holiday와 Non holiday의 비율이 16879 : 500 인것을 확인할 수 있다.  


```{r}
ggplot(data = data) +
  geom_boxplot(aes(x = factor(holiday), y = y, group = holiday)) +
  aes(fill = holiday) +
  labs(title = 'Boxplot of Data' ,
       subtitle = 'Grouped by holiday',
       x = 'Holiday') +
    scale_x_discrete(labels = levels(data$holiday))

```

-> Holiday 유무에 따라 평균의 큰 차이는 없으나 큰 Y 값들이 
Holiday에 상대적으로 많은 것을 확인할 수 있다.  

**workingday**  

```{r}
data$workingday[which(data$workingday == 0)] <- 'non workingday'
data$workingday[which(data$workingday == 1)] <- 'workingday'
data$workingday <- as.factor(data$workingday)
table(data$workingday)
```
-> 1 : 2의 비율로 분포하는 것을 확인할 수 있다.  

차이점 확인하기.  
  
```{r}
ggplot(data = data) +
  geom_boxplot(aes(x = factor(workingday), y = y, group = workingday)) +
  aes(fill = workingday) +
  labs(title = 'Boxplot of Data' ,
       subtitle = 'Grouped by workingday',
       x = 'workingday') +
    scale_x_discrete(labels = levels(data$workingday))
```  
  
-> 평균의 차이가 크지 않은 것을 확인할 수 있다.  

**weather**  

범주별 데이터 수 확인  

```{r}
data$weather <- as.factor(data$weather)
table(data$weather)
```
-> 4(Heavy Rain)인 자료가 단 3개밖에 존재하지 않는다.  

차이점 확인

```{r}

ggplot(data = train) +
  geom_boxplot(aes(x = factor(weather), y = y, group = weather)) +
  aes(fill = weather) +
  labs(title = 'Boxplot of Data' ,
       subtitle = 'Grouped by weather',
       x = 'weather') +
    scale_x_discrete(labels = levels(data$weather))

```

-> 범주 4의 치환이 필요함을 확인할 수 있고, 날씨에 따른 y의 변화를 확인할 수 있다.  

**Numeric data Exploring**  

temp, atemp, humidity, windspeed 모두 수치형 데이터이며, 이중 주목할 것은 temp(온도)와 atemp(체감온도) 일 것이다.  
-> 따라서 두 변수는 반드시 강한 상관관계를 가질 것으로 예상된다.  

```{r}
num_data <- data[, c('temp', 'atemp', 'humidity', 'windspeed')]
cor(num_data)
```
-> 예상대로 temp와 atemp의 상관관계를 확인할 수 있었다.  


**각 연속형 변수의 히스토그램과, 종속변수와의 상관계수 확인**  

test data에는 y값이 존재하지 않으므로, train data에서 numeric data를 추출하여 correlation을 계산한다.  


```{r}
num_train <- train[, c('temp', 'atemp', 'humidity', 'windspeed', 'y')]
cor(num_train)[,5]
```

-> 각각의 상관계수를 확인할 수 있다.  

**Pair plot 그리기**  

시각화를 통해서 상관관계를 다시 확인한다.  

```{r}
corrplot(cor(num_train), method = 'circle', diag = FALSE)
```

-> 상관관계들을 확인할 수 있다.  

**각 연속형 변수들의 히스토그램**  

```{r}
temp_hist <- ggplot(data = num_data, aes(num_data$temp))+ geom_histogram() + labs(x = 'temp')
atemp_hist <- ggplot(data = num_data, aes(num_data$atemp))+ geom_histogram() + labs(x = 'atemp')
humidity_hist <- ggplot(data = num_data, aes(num_data$humidity))+ geom_histogram() + labs(x = 'humidity')
windspeed_hist <- ggplot(data = num_data, aes(num_data$windspeed))+ geom_histogram() + labs(x = 'windspeed')

grid.arrange(temp_hist, atemp_hist, humidity_hist, windspeed_hist, ncol=2, nrow = 2)
```
  
-> 알 수 있는 사실  
- humidity에서 100으로 관측된 값들을 세부적으로 봐야 한다.  
- windspeed에서 0으로 관측된 값들(NA로 추청)이 보인다.


**Checking Y**

```{r}
ggplot(data = train, aes(train$y))+
     geom_histogram()
```

-> 왼쪽으로 치우친 것을 확인할 수 있으며, 변수변환의 필요성을 확인할 수 있다.  

-> 또한 변수의 성질(0 이상의 정수)에 따라서 Possion regression의 적합을 생각할 수 있다.  


**Checking additional Y (Casual & Registered)**   

본 데이터에는, casual(회원의 count) + registered(비회원의 count) = y(총 카운트 합) 으로 총 3가지의 종속변수가 존재한다고 볼 수 있다.  
분포의 차이를 확인하고 각각 다른 모형에 적합시키는 방법을 고려해 볼 수 있다.  

기술통계량 비교  

```{r}
summary(data$registered)
sd(data$registered, na.rm = TRUE)
summary(data$casual)
sd(data$casual, na.rm = TRUE)
```

Box plot을 통한 비교  

```{r}

A <- ggplot(data = data, aes(y = registered)) +
    geom_boxplot(fill = 'blue') +
    labs(title = 'Box plot of registered')
B <- ggplot(data = data, aes(y = casual)) +
    geom_boxplot(fill = 'red') +
    labs(title = 'Box plot of casual')

grid.arrange(A, B, ncol = 2)

```


Histogram을 통한 비교  

```{r}
A <- ggplot(data = data, aes(x = registered)) +
    geom_histogram(fill = 'blue') +
    labs(title = 'Histogram of registered')
B <- ggplot(data = data, aes(x = casual)) +
    geom_histogram(fill = 'red') +
    labs(title = 'Histogram of casual')
C <- ggplot(data = data, aes(x = y))+
    geom_histogram() +
    labs(title = 'Histogram of all y',
         subtitle = 'Sum of registered & casual')

grid.arrange(A, B, C, nrow = 3)

```

-> 두 종속변수의 구성요소가 명확히 다른 분포를 갖는 것을 확인할 수 있으며, 나누어 예측하는 것이 적절하다.  


```{r}
#workingday로 구분하여 확인하는 casual과 registered의 분포 차이
A <- ggplot(data = train, aes(x = datetime, y = casual, color = factor(workingday))) +
    geom_point() +
    labs(title = 'Scatter plot of data',
        subtitle = 'with datetime(casual)')
B <- ggplot(data = train, aes(x = datetime, y = registered, color = factor(workingday))) +
    geom_point() +
    labs(title = 'Scatter plot of data',
        subtitle = 'with datetime(registered)')
grid.arrange(A, B, nrow = 2)
```


#### EDA 정리

| 변수명 | 특징 | 전처리 방법 |
|-------|------|-------------|
| Datetime | 각 월의 20일 이후의 정보를 예측해야하며, 시계열성을 확인했다.| Lag변수를 만든다. |
| Season | 종속변수와의 큰 연관성을 찾을 수 없었다.  | X |
| Holiday | 두 범주값의 비율이 매우 비대칭이며, 종속변수와의 큰 연관성은 보이지 않는다. | X |
| Workingday | 종속변수와의 큰 연관성을 찾을 수 없었다. | X |
| Weather | 범주 4의 수가 3개로, 매우 적은 관측치를 보였다. | 유사한 다른 값으로 치환한다. |
| Temp | Atemp변수와의 높은 상관관계를 보인다. | 삭제 여부 검토 |
| Atemp | Temp변수와의 높은 상관관계를 보인다. | 삭제 여부 검토 |
| Humidity | 높은 수치를 기록한 값에서 공백이 보인다. | 높은 값이 결측값을 의미하는지 검토 |
| Windspeed | 0과 다른 수치 사이에 공백이 보인다. | 0이 결측값을 의미하는지 검토 |
| 종속변수 | y = casual + registered, 각기 다른 분포를 보인다. | 분할하여 예측했을 때, 유의한 변수 확인 |
---

### Data Preprocessing

**datetime**  





- 연월일 / 시간 -> 월별로 계절을 나누는게 어느정도 정확하지 않을까?  
- 시간대별로 다른 대여수? 버리고 싶지만, 시간대별로 온도가 너무 다르다.  

-> 시간대 별로 morning, afternoon, night, dawn 으로 나눠서 파생변수를 만들고 date time을 지우면 어떨까?  

**시간 분할해서 plot그려보기.**  

```{r}
sp <- unlist(strsplit(data$datetime, ":"))
time <- substr(sp[seq(from = 1, to = length(sp), by = 2)], 12, 13)
data$time <- as.integer(time)
ggplot(data = data, aes(x = time, y = y)) +
  geom_point() +
  labs(title = 'Scatter plot of data',
       subtitle = 'with time')
```



 -> 일정한 추세를 보이는 것을 확인할 수 있었다.  
 
```{r}

same_time_idx <- which(data$time == 6)
same_time_data <- data[same_time_idx, ]
A1 <- ggplot(data = same_time_data, aes(x = datetime, y = registered, color = workingday)) +
  geom_point() +
  labs(title = 'Count of registered(Grouped by workingday)',
       subtitle = 'with sametime')
A2 <- ggplot(data = same_time_data, aes(x = datetime, y = casual, color = workingday)) +
  geom_point() +
  labs(title = 'Count of casual(Grouped by workingday)',
       subtitle = 'with sametime')
B1 <- ggplot(data = same_time_data, aes(x = datetime, y = registered, color = holiday)) +
  geom_point() +
  labs(title = 'Count of registered(Grouped by holiday)',
       subtitle = 'with sametime(registered)')
B2 <- ggplot(data = same_time_data, aes(x = datetime, y = casual, color = holiday)) +
  geom_point() +
  labs(title = 'Count of casual(Grouped by holiday)',
       subtitle = 'with sametime(casual)')

grid.arrange(A1, B1, A2, B2, nrow = 2, ncol = 2)
```
 
 
```{r}

same_time_idx <- which(data$time == 6)
same_time_data <- data[same_time_idx, ]
A1 <- ggplot(data = same_time_data, aes(x = datetime, y = registered, color = holiday)) +
  geom_point() +
  labs(title = 'Scatter plot of data',
       subtitle = 'with sametime(registered)')
B1 <- ggplot(data = same_time_data, aes(x = datetime, y = casual, color = holiday)) +
  geom_point() +
  labs(title = 'Scatter plot of data',
       subtitle = 'with sametime(casula)')
grid.arrange(A1, B1, nrow = 2)
``` 
 
 

**날짜로 시간대 나누기**  

0 ~ 6시 dawn, 7 ~ 12시 morning, 1 ~ 6시 afternoon, 7 ~ 12시 night로 범주화시킨다.
```{r}
dawnidx <- which(data$time == 0  #data$time %in% paste0(0:5, ":00")
               | data$time == 1
               | data$time == 2
               | data$time == 3
               | data$time == 4
               | data$time == 5)
morningidx <- which(data$time == 6  #data$time %in% paste0(6:11, ":00")
                    | data$time == 7
                    | data$time == 8
                    | data$time == 9
                    | data$time == 10
                    | data$time == 11)
afternoonidx <- which(data$time == 12  #data$time %in% paste0(12:17, ":00")
                      | data$time == 13
                      | data$time == 14
                      | data$time == 15
                      | data$time == 16
                      | data$time == 17)
nightidx <- which(data$time == 18  #data$time %in% paste0(18:23, ":00")
                  | data$time == 19
                  | data$time == 20
                  | data$time == 21
                  | data$time == 22
                  | data$time == 23)

data$daytime <- data$time

data$daytime[dawnidx] <- 'dawn'
data$daytime[morningidx] <- 'morning'
data$daytime[afternoonidx] <- 'afternoon'
data$daytime[nightidx] <- 'night'

data$time <- as.factor(data$time)
data$daytime <- as.factor(data$daytime)
```
**범주화된 변수로 Box plot 그리기**  

```{r}
ggplot(data = data, aes(x = daytime, y = y)) +
  geom_boxplot(aes(group = daytime)) +
  aes(fill = daytime) +
  labs(title = 'Boxplot of Data' ,
       subtitle = 'Grouped by daytime')
```  

-> 각각의 시간에 따른 추세가 중요해보이므로, 범주화 시킨 변수를 삭제한다.  


```{r}
data <- subset(data, select = -c(daytime))
```


**연도, 월 추출**  

```{r}
data$year <- substr(data$datetime, 1, 4)
data$year <- as.factor(data$year)
data$month <- substr(data$datetime, 6, 7)
data$month <- as.factor(data$month)
data <- subset(data, select = -c(datetime))
```

-> datetime에서 일자를 사용하지 않는이유 : test와 train의 일자가 모두 다르기 때문.  


**season**  

EDA과정에서 약간의 영향력을 확인했기 때문에, 따로 처리하지 않도록 한다.  

**Holiday**   

위에서 확인한 boxplot을 확인해 보았을 때, 변수의 비율도 치우쳐있고 count에 큰 영향을 주는 것 같지 않다.
-> 지워버리자. workingday 데이터만 사용  


```{r}
data <- subset(data, select = -c(holiday))
```

**workingday**  

workingday 변수 역시 큰 영향을 끼치지 않아 보이지만, holiday 변수의 삭제로 인해 이 변수는 남겨놓고 분석을 시도해보기로 한다.  


**weather**  

4번 범주(악천후)에 속하는 데이터가 3개밖에 존재하지 않는 것을 확인했으므로, 이를 다른 범주로 치환해야 한다.  

```{r}
list(Index = which(data$weather == 4),
     Previous_day = data[which(data$weather == 4)-1,'weather'],
     Level4_day = data[which(data$weather == 4),'weather'],
     Next_day = data[which(data$weather == 4)+1,'weather'])
```
-> 3개의 데이터 모두 전후일에 날씨변수가 3이었다. 이에 따라서 모든 범주 4를 범주 3으로 치환한다.  

```{r}
data[which(data$weather == 4), 'weather'] = '3'
data$weather <- as.factor(data$weather)
```

**Numeric data**  

Numeric data는 따로 처리하지 않도록 한다.  

-> 파생변수를 만들어서 한번에 처리할 수 있다면?  

**불쾌지수 변수 만들기**  

```{r}
discomfort <- with(data, (9/5)*temp-
                     0.55*(1-(humidity/100))*((9/5)*temp-26)+32)
data$discomfort <- discomfort
```

**상관계수 확인하기(불쾌지수 추가)**  

```{r}
num_data_2 <- data[which(!is.na(data$y)), c('temp', 'atemp', 'humidity', 'windspeed','discomfort', 'y')]
cor(num_data_2)
```
-> temp와 atemp, discomfort와의 multiple correlation을 확인하고, 변수 처리방안을 고민한다.  

**windspeed**  


Histogram  

```{r}
ggplot(data = data, aes(data$windspeed))+
     geom_histogram()
```

-> 0값이 상당히 많이 관측된 것을 확인할 수 있다. 이는 실제 값이 아닌 NA값일 확률이 높으므로(구간이 비어져있음),  
이를 대체할 방법을 찾는다.  

결측값(0)을 평균값으로 대치  
```{r}
data[which(data$windspeed == 0), "windspeed"] <- median(data[which(data$windspeed != 0), "windspeed"])
```


Boxplot을 통한 풍속과 날씨의 연관성 확인   


```{r}
ggplot(data = data, aes(x = weather, y = windspeed)) +
  geom_boxplot(aes(group = weather)) +
  aes(fill = weather) +
  labs(title = 'Boxplot of Data(windspeed)' ,
       subtitle = 'Grouped by weather')
```

-> 큰 영향을 보이지 않는 것 같아 보인다.  

---  

###Modeling  

**Model 1 : Idea 1 을 활용**  

```{r}
length(train$y)
sum(train$y == (train$casual + train$registered))
```

-> y(count) = casual + resistered임을 확인했기 때문에 따로 모형을 적합시켜서 그 합을 구해본다.  

**Data partitioning**  

```{r}
train1 <- data[1 : nrow(train), ]
test1 <- data[-c(1:nrow(train)), ]
```

**환경에 따른 modeling**  

```{r}
f1_reg <- formula(registered ~ season+workingday+weather+temp+atemp+humidity+windspeed+time+year+month+discomfort)
f1_cas <- formula(casual ~ season+workingday+weather+temp+atemp+humidity+windspeed+time+year+month+discomfort)
fit1_reg <- lm(formula = f1_reg, data = train1)
fit1_cas <- lm(formula = f1_cas, data = train1)
```

**가정 확인**  

```{r}
par(mfrow = c(2,2))
plot(fit1_reg)
plot(fit1_cas)
```

-> 정규성에 대한 가정을 위배한다. 종속변수의 변환이 필요하다는 것을 확인할 수 있다.  

**Model 2 : Log-transformation with Model 1**  
각각의 종속변수는 0이상의 정수이므로 1을 더한뒤에 log변환을 시도한다.  

```{r}
f2_reg <- formula(log(registered+1) ~ season+workingday+weather+temp+atemp+humidity+windspeed+time+year+month+discomfort)
f2_cas <- formula(log(casual+1) ~ season+workingday+weather+temp+atemp+humidity+windspeed+time+year+month+discomfort)
fit2_reg <- lm(formula = f2_reg, data = train1)
fit2_cas <- lm(formula = f2_cas, data = train1)
```

**가정 확인**  

```{r}
par(mfrow = c(2,2))
plot(fit1_reg)
plot(fit1_cas)
```

-> 변환 전에 비해, 나아진 모습을 보인다.  

**Return to Data partition**  

Train data를 T_model과 V_model data로 분할하여 각 모형을 평가하기로 한다.  

caret::createDataPartition을 활용한 data partition  

```{r}
set.seed(1)

Caret_idx <- createDataPartition(train1$y, p = 0.8, list = FALSE) 
T_model <- train1[Caret_idx, ]
V_model <- train1[-Caret_idx, ]
```
-> set.seed()함수를 사용하여 매 시행마다 같은 데이터셋을 활용할 수 있도록 고정시킨다.  

**Model 2 fitting**  

```{r}
fit2_reg <- lm(formula = f2_reg, data = T_model)
fit2_cas <- lm(formula = f2_cas, data = T_model)
summary(fit2_reg)
```

-> month와 season계수의 직접적으로 연관되어 있으므로, NA값이 나온다. season변수를 사용하도록 한다.  

**Month변수 삭제 후 다시 적합**  

Month변수 삭제하기  

```{r}
data1 <- subset(data, select = -c(month))

train2 <- data1[1 : nrow(train), ]
test2 <- data1[-c(1:nrow(train)), ]
```
  
  
수정된 데이터 train2를 통해 다시 모형적합(formula도 수정)  

```{r}
set.seed(1)

Caret_idx <- createDataPartition(train2$y, p = 0.8, list = FALSE) 
T_model <- train2[Caret_idx, ]
V_model <- train2[-Caret_idx, ]

f2_reg <- formula(log(registered+1) ~ season+workingday+weather+temp+atemp+humidity+windspeed+time+year+discomfort)
f2_cas <- formula(log(casual+1) ~ season+workingday+weather+temp+atemp+humidity+windspeed+time+year+discomfort)
fit2_reg <- lm(formula = f2_reg, data = T_model)
fit2_cas <- lm(formula = f2_cas, data = T_model)
```

**모형 2+1 평가**  

```{r}
pred2_reg <- exp(predict(fit2_reg, newdata = V_model))-1
pred2_cas <- exp(predict(fit2_cas, newdata = V_model))-1
pred2_y <- pred2_reg + pred2_cas

MSE_f2 <- mean((V_model$y-pred2_y)^2)
RMSE_f2 <- sqrt(MSE_f2)
list(MSE = MSE_f2, RMSE = RMSE_f2)
```

-> MSE : 8916, RMSE : 94를 기록.  

**casual과 registered를 분할하지 않고, 바로 적합시킨 모형2(logtransform) 평가**  

```{r}
f2_y <- formula(log(y+1) ~ season+workingday+weather+temp+atemp+humidity+windspeed+time+year+discomfort)
fit2_y <- lm(formula = f2_y, data = T_model)
pred2_real_y <- exp(predict(fit2_y, newdata = V_model))-1


MSE_f2_real_y <- mean((V_model$y-pred2_real_y)^2)
RMSE_f2_real_y <- sqrt(MSE_f2_real_y)
list(MSE = MSE_f2_real_y, RMSE = RMSE_f2_real_y)
```

-> MSE : 9269, RMSE : 96을 기록.  
-> Model2의 경우 분할하여 적합시키는게 정확하다.  

**Model 3 fitting : Poisson regression**  

```{r}
f3_reg <- formula(registered ~ season+workingday+weather+temp+atemp+humidity+windspeed+time+year+discomfort)
f3_cas <- formula(casual ~ season+workingday+weather+temp+atemp+humidity+windspeed+time+year+discomfort)
f3_y <- formula(y ~ season+workingday+weather+temp+atemp+humidity+windspeed+time+year+discomfort)

fit3_reg <- glm(formula = f3_reg ,
               data = T_model,
               family = poisson)
fit3_cas <- glm(formula = f3_cas ,
               data = T_model,
               family = poisson)
fit3_y <- glm(formula = f3_y ,
               data = T_model,
               family = poisson)
```

**모형 3+1 평가**  

```{r}
pred3_reg <- predict(fit3_reg, newdata = V_model)
pred3_cas <- predict(fit3_cas, newdata = V_model)
pred3_y <- pred3_reg + pred3_cas

MSE_f3 <- mean((V_model$y-pred3_y)^2)
RMSE_f3 <- sqrt(MSE_f3)
list(MSE = MSE_f3, RMSE = RMSE_f3)
```

-> MSE : 65309, RMSE : 255를 기록.  

**모형 3 평가**  

```{r}
pred3_real_y <- predict(fit3_y, newdata = V_model)

MSE_f3_real_y <- mean((V_model$y-pred3_real_y)^2)
RMSE_f3_real_y <- sqrt(MSE_f3_real_y)
list(MSE = MSE_f3_real_y, RMSE = RMSE_f3_real_y)
```

-> MSE : 66600, RMSE : 258을 기록.  

**Model 4 fitting : inflated poisson regression **  
```{r}
#mat_f4 <- subset(T_model, select = c('season','workingday','weather','temp','atemp','humidity',
#                                                        'windspeed','time','year','discomfort'))
#fit4_reg <- zip.mod(T_model$y, mat_f4)
fit4_reg <- zeroinfl(registered ~ 
                       season + workingday + weather + temp + atemp + humidity + windspeed + time + year + discomfort|1, 
                     data = T_model)
fit4_cas <- zeroinfl(casual ~ 
                       season + workingday + weather + temp + atemp + humidity + windspeed + time + year + discomfort|1, 
                     data = T_model)
#fit4_real_y <- zeroinfl(y ~ 
#                       season + workingday + weather + temp + atemp + humidity + windspeed + time + year + discomfort|1, 
#                     data = T_model)
```

**모형 4+1 평가**  

```{r}
pred4_reg <- predict(fit4_reg, newdata = V_model)
pred4_cas <- predict(fit4_cas, newdata = V_model)
pred4_y <- pred4_reg + pred4_cas

MSE_f4 <- mean((V_model$y-pred4_y)^2)
RMSE_f4 <- sqrt(MSE_f4)
list(MSE = MSE_f4, RMSE = RMSE_f4)
```

-> MSE : 7081, RMSE : 84를 기록.  

**Model 4+2 : y값은 0이 존재하지 않으며, zero-inflated는 casual에서만 존재함.**  

```{r}
fit4_2_reg <- glm(casual ~ season + workingday + weather + temp + atemp + humidity + windspeed + time + year + discomfort,
               data = T_model,
               family = poisson)
fit4_cas <- zeroinfl(casual ~ 
                       season + workingday + weather + temp + atemp + humidity + windspeed + time + year + discomfort|1, 
                     data = T_model)
```
-> table함수로 각 변수들의 min을 확인해 보면, casual에서 0이 압도적으로 많은 것을 확인할 수 있다.  


**모형 4+2 평가**  

```{r}
pred4_2_reg <- predict(fit4_2_reg, newdata = V_model)
pred4_cas <- predict(fit4_cas, newdata = V_model)
pred4_2_y <- pred4_2_reg + pred4_cas

MSE_f4_2 <- mean((V_model$y-pred4_2_y)^2)
RMSE_f4_2 <- sqrt(MSE_f4_2)
list(MSE = MSE_f4_2, RMSE = RMSE_f4_2)
```

-> MSE : 47351, RMSE : 217을 기록.  

**최종모형 적합**  

평가결과 모형 4+1이 가장 우수한 것을 확인했으므로, 이를 학습데이터(train2)에 적용하여 최종파일을 생성하도록 한다.  
**Final model_1 fitting**  

```{r}
fit_reg <- zeroinfl(registered ~ 
                       season + workingday + weather + temp + atemp + humidity + windspeed + time + year + discomfort|1, 
                     data = train2)
fit_cas <- zeroinfl(casual ~ 
                       season + workingday + weather + temp + atemp + humidity + windspeed + time + year + discomfort|1, 
                     data = train2)
pred_reg <- predict(fit_reg, newdata = test2)
pred_cas <- predict(fit_cas, newdata = test2)
pred_y <- pred_reg + pred_cas
```
  
**Make sampleSubmission file with model 4+1** 

```{r}
sampleSubmission <- read.csv('sampleSubmission.csv', header = T)
sampleSubmission$count <- pred_y
write.csv(sampleSubmission, file = 'smapleSubmission_github.csv', row.names = FALSE)
```
  
**Final model_2 fitting**  

```{r}
f2_reg <- formula(log(registered+1) ~ season+workingday+weather+temp+atemp+humidity+windspeed+time+year+discomfort)
f2_cas <- formula(log(casual+1) ~ season+workingday+weather+temp+atemp+humidity+windspeed+time+year+discomfort)
fit_reg_2 <- lm(formula = f2_reg, data = train2)
fit_cas_2 <- lm(formula = f2_cas, data = train2)

pred_reg_2 <- exp(predict(fit_reg_2, newdata = test2))-1
pred_cas_2 <- exp(predict(fit_cas_2, newdata = test2))-1
pred_y_2 <- pred_reg_2 + pred_cas_2
```
  


**Make sampleSubmission file with model 2+1**  

```{r}
sampleSubmission_2 <- read.csv('sampleSubmission.csv', header = T)
sampleSubmission_2$count <- pred_y_2
write.csv(sampleSubmission_2, file = 'smapleSubmission_github_2.csv', row.names = FALSE)
```
  
  
---  

## 한계점  
 
 현재 점수는 WindSpeed(풍속) 변수의 0값이 많은 것을 적절한 값으로 채우지 못한 결과이다.  
즉 EDA과정에서 누락된 부분이 존재하므로, 추후에 수정과정을 통하여 더 나은 결과를 얻어야 할 것이다.
